# 权益法下股权被动稀释

提问人：hwy0318 时间：2020-03-23 08:05:14
求教陈版主，长期股权投资权益法核算，持股比例15%， 2019 年期初账面价值 5 万（其中投资成本借方余额 300 万元，损益调整贷方余额 295 万元）， 2019 年1-7月联营企业净利润为-100万。 2019 年 7 月，联营企业引入新的股东，公司未同比例增资，导致公司股持被稀释到11.25%，仍采购权益法。 7 月末，联营企业账面净资产为-72万，增资后净资产为 928 万，新股东出资 1000 万元
处理一：
确认 2019 年1-7月投资收益
借：投资收益 5
贷：长期股权投资-损益调整 5
联营企业1-7月净亏损 100 万元，公司应确认100*15%=15万元投资损失，但公司账面长投价值仅为 5 万元，故仅确认5 万元投资损失，长投账面价值为零
确认其他权益变动
借：长期股权投资-其他权益变动 104.4（928*11.25%-0）
贷：资本公积-其他资本公积 104.4
长投账面价值=300-295-5+104.4=104.4
处理二：
借：损益调整 15 （100*15%）
贷：长期股权投资-损益调整 15
此时长投账面价值=300-295-15=-10
借：长期股权投资-其他权益变动 112.5（1000*11.25%）
贷：资本公积-其他资本公积 112.5
长投账面价值=300-295-15+112.5=102.5，为使长投账面价值等于联营企业增资后的净资产乘以被稀释后持股比例，差额部分转回多确认投资收益
借：长期股权投资-损益调整 1.9
贷：投资收益 1.9
长投账面价值=300-295-15+112.5+1.9=104.4
请问哪种处理方法是正确的？

回答人：chenyiwei
此问题应参考《企业会计准则解释第 9 号——关于权益法下投资净损失的会计处理》处理。
基本按照你的方法二，但第三笔分录中贷记1.9万元应当是“资本公积——其他资本公积”。